臺灣新竹地方法院刑事判決
111年度交易緝字第3號
公  訴  人  臺灣新竹地方檢察署檢察官
被      告  黃語培（原名:黃婕瑜）




上列被告因過失傷害案件，經檢察官提起公訴（108年度偵緝字
第903號)，被告於本院準備程序中，就被訴事實為有罪之陳述，
經本院告知簡式審判程序意旨，並聽取公訴人、被告之意見後，
裁定依簡式審判程序審理，並判決如下：
    主  文
黃語培犯過失傷害罪，處拘役肆拾日，如易科罰金，以新臺幣壹
仟元折算壹日。
    事實及理由
一、本件犯罪事實及證據，除犯罪事實一、第3行至第4行「槽化
    線」之記載應更正為「網狀線」，第4行至第5行「原應注意
    汽車在設有槽化線區域不得迴轉，且轉彎車應讓直行車先行
    」之記載應更正為「本應注意轉彎車須禮讓直行車先行」，
    第9行「兩車因而發生碰撞，董妤昀當場人車倒地」之記載
    應更正為「董妤昀見狀為閃避黃語培之車輛，而重心不穩當
    場人車倒地，兩車因而發生碰撞」；證據部分應補充「告訴
    人董妤昀於本院準備程序所為之陳述（交易字卷第64頁）」
    、「監視器錄影畫面擷圖7張（交易字卷第35至37、69頁）
    」、「被告黃語培於本院準備程序、審理中之自白（交易緝
    字第3號卷第19、23至24頁）」外，餘均引用檢察官起訴書
    之記載（如附件）。
二、按汽車行駛至交岔路口，其行進、轉彎，應依下列規定：……
    七、轉彎車應讓直行車先行。道路交通安全規則第102條第1
    項第7款定有明文。本件被告駕駛自用小客車沿新竹市光復
    路由西往東方向行駛，途經光復路1段568號前，本應注意轉
    彎車須禮讓直行車先行，而依道路交通事故調查報告表㈠（
    偵字第7988號卷第15頁）載明，案發當時天候晴、夜間有照
    明、柏油路面乾燥、無缺陷、無障礙物、視距良好，並無不
    能注意之情事，被告竟疏未注意及此，貿然迴轉，適告訴人
    董妤昀騎乘普通重型機車於同向左後側，因閃避不及肇致發
    生本件車禍，足見被告對本件車禍之發生確有過失，應屬明
    確。又告訴人確係因本件車禍受有前開傷害，顯然被告之過
    失與告訴人之傷害間確具有相當因果關係無訛。
三、論罪科刑：
　㈠按行為後法律有變更者，適用行為時之法律。但行為後之法
    律有利於行為人者，適用最有利於行為人之法律，刑法第2
    條第1項定有明文。查被告行為後，刑法第284條規定業於10
    8年5月29日修正公布，並自同年5月31日生效。修正前刑法
    第284條原規定：「（第1項）因過失傷害人者，處6月以下
    有期徒刑、拘役或500元以下罰金，致重傷者，處1年以下有
    期徒刑、拘役或500元以下罰金。（第2項）從事業務之人，
    因業務上之過失傷害人者，處1年以下有期徒刑、拘役或1千
    元以下罰金，致重傷者，處3年以下有期徒刑、拘役或2千元
    以下罰金」；修正後則規定：「因過失傷害人者，處1年以
    下有期徒刑、拘役或10萬元以下罰金；致重傷者，處3年以
    下有期徒刑、拘役或30萬元以下罰金」，修正後刪除業務過
    失傷害罪之處罰，並提高普通過失傷害罪之法定刑，經比較
    修正前、後之規定，修正後之規定並未較有利於被告，是依
    刑法第2條第1項前段規定，應適用被告行為時即修正前刑法
    第284條第1項前段規定予以論處。核被告所為，係犯修正前
    刑法第284條第1項前段之過失傷害罪。
  ㈡又被告於犯罪未被有偵查職權之公務員發覺前，向前往現場
    處理之警員當場承認為肇事人乙情，有新竹市警察局交通警
    察隊第三組道路交通事故肇事人自首情形紀錄表1紙在卷足
    參（偵字第7988號卷第8頁），是認被告有接受裁判之意思
    甚明，符合自首之要件，爰依刑法第62條前段規定，減輕其
    刑。
　㈢爰以行為人之責任為基礎，審酌被告未能善盡駕駛注意義務
    ，導致告訴人受傷之結果，所為實應非難；惟念被告坦承犯
    行，然未能與告訴人董妤昀和解或賠償其損失之犯後態度，
    並衡酌告訴人所受之傷勢，及被告違反義務之程度，暨被告
    自述高中肄業之教育程度，目前在家休養無工作，家庭經濟
    狀況勉持（交易緝字第3號卷第23頁）等一切情狀，量處如
    主文所示之刑，並諭知易科罰金之折算標準。
據上論斷，應依刑事訴訟法第273條之1第1項、第299條第1項前
段、第310條之2、第454條第2項，判決如主文。
本案經檢察官陳榮林提起公訴，檢察官孫立婷、劉得為、林李嘉
到庭執行職務。　
中　　華　　民　　國　　111 　年　　4 　　月　　28　　日
                  刑事第三庭    法　官  王靜慧
以上正本證明與原本無異。
如不服本判決應於收受本判決後20日內向本院提出上訴書狀，上
訴書狀應敘述具體理由。上訴書狀未敘述上訴理由者，應於上訴
期間屆滿後20日內補提理由書狀於本院(均須按他造當事人之人
數附繕本 )「切勿逕送上級法院」。 
中　　華　　民　　國　　111 　年　　4 　　月　　29　　日
                                書記官  陳怡君
附錄本案論罪科刑法條：
修正前刑法第284條第1項
因過失傷害人者，處六月以下有期徒刑、拘役或五百元以下罰金
；致重傷者，處一年以下有期徒刑、拘役或五百元以下罰金。
附  件：
臺灣新竹地方檢察署檢察官起訴書
                                    108年度偵緝字第903號
　　被　　　告　黃語培（原名黃婕瑜）　　　　　　　　　　
上列被告因過失傷害案件，業經偵查終結，認應提起公訴，茲將
犯罪事實及證據並所犯法條分敘如下：
　　　　犯罪事實
一、黃語培於民國108年3月15日晚間11時27分許，駕駛車牌號碼
    0000-00號自用小客車，沿新竹市光復路由西往東方向行駛
    ，行經近光復路一段568號(埔頂派出所)前時，欲在槽化線
    區域向左迴轉至對向車道，原應注意汽車在設有槽化線區域
    不得迴轉，且轉彎車應讓直行車先行，而依當時情形天候晴
    、夜間有照明、道路無障礙，並無不能注意之情事，竟貿然
    迴車未讓直行車先行，適有董妤昀騎乘之車牌號碼000-0000
    號普通重型機車，直行於同向車道黃語培車輛左後方，亦超
    速失控，兩車因而發生碰撞，董妤昀當場人車倒地，受有左
    膝撕裂傷及右膝、右肩、左膝、左足、左手肘挫擦傷等傷害
    。
二、案經董妤昀訴由新竹市警察局第二分局報告偵辦。
　　　　證據並所犯法條
一、證據清單及待證事實：
編號 證據名稱 待證事實 (一) 被告黃語培於警詢及偵查中不利己之供述。 坦承於上揭時地發生車禍，惟矢口否認有何犯行，辯稱：我的車頭已經過了八、九分，他撞到的是我的車後方，是他來撞我的云云。 (二) 告訴人董妤昀於警詢及偵查中之指訴。 全部犯罪事實。 (三) 新竹馬偕紀念醫院108年3月25日普通診斷證明書。 證明告訴人因本件車禍事故受有犯罪事實欄所載傷害之事實。 (四) 道路交通事故現場圖、道路交通事故調查報告表(一)(二)各1紙、現場暨車損照片14張。 證明本案車禍發生經過及被告就本案車禍事故具有過失之事實。 
二、核被告所為，係犯修正前刑法第284條第1項前段之過失傷害
    罪嫌。
三、依刑事訴訟法第251條第1項提起公訴。
　　此　致
臺灣新竹地方法院
中　　華　　民　　國　　109 　年　　2 　　月　　10　　日
                         檢　察　官    陳  榮  林
本件正本證明與原本無異
中　　華　　民　　國　　109 　年　　2 　　月　　20　　日
                         書  記  官    張  羽  函